# 请问共享成果的科研项目的会计处理

提问人：暗酱 时间：2019-12-31 08:05:07
知识产权对策、成果管理及合作权益分配
1 、课题的取得的知识产权，由项目申报单位、课题负责单位和参与单位共享2 、课题所产生调研数据和发表的论文将按统一规定和标准向项目组织单位单位提交。在遵循保密条件前提下，分期分批有条件共享。
3 、课题按科技部要求，整理有关数据，提交科技部。
项目牵头：公立三甲医院项目承担：企业
有详细的预算，设备采购，费用等。不同类别的预算科目，均分为专项经费与自筹经费。
以下为本人判断：由于项目成果为共享，不符合政府补助要求的无偿性，同时项目成果并不完全归属于医院，本人觉得也不能作为收入处理，本人觉得比较符合共同经营的特征，即账面上以自己自筹经费支付的金额作为设备费用等入账。
请问我该如何判断？

回答人：chenyiwei
按照实质重于形式原则，不应仅仅考虑课题的取得的知识产权在法律上的所有权，以及成果署名权等，而是要考虑以下因素：
1 、本企业能否自主使用研发成果（包括知识产权和数据）获取经济利益，该部分经济利益能否由本企业所控制；
2 、除了项目牵头方的拨款以外，本企业还能从哪些方面从该研发活动中获取经济利益，其他来源的经济利益是否重大；或者该研发项目与本企业的主营业务活动有无协同效应；
3 、牵头方的项目拨款能否涵盖本企业对该项目的整体投入（包括以自筹经费进行的投入）。

提问人：暗酱 时间：2020-01-01 08:05:07
陈版主，关于第二个条件，经济利益的重大与否，或者是否与主营业务的协同效应，是怎么影响会计处理的选择的？（即对判断怎么影响的呢？）
在不考虑第二个条件的情形下，本人理解如下：
条件 1 的达成（控制经济利益）与条件 3 的不达成（自己花钱）即自产自用，共同经营（正确确认资产、费用、收益按将来约定分成方式确认）。
条件 1 的不达成（不控制经济利益）与条件 3 的达成（自己不花钱），针对正常情况下应发生的生产成本部分符合政府补助，同时也确认主营业务收入。
条件 1 的不达成（不控制经济利益）与条件 3 的不达成（自己花钱），确认收入成本。
条件 1 的达成（控制经济利益）与条件 3 的达成（自己不花钱），确认为政府补助。
请问上述理解正确吗？

回答人：chenyiwei
条件 2 ：若可从多方面从该研发活动中获取经济利益，其他来源的经济利益重大，或者该研发项目与本企业的主营业务活动有协同效应，则表明属于自行研发、外部补助的可能性更大。